【裁判字號】    98,重訴,22
【裁判日期】    990929
【裁判案由】    損害賠償
【裁判全文】
臺灣臺東地方法院民事判決              98年度重訴字第22號
原      告  甲○○
訴訟代理人  陳信伍律師
被      告  行政院衛生署臺東醫院
法定代理人  丙○○
被      告  乙○○
共      同
訴訟代理人  郭重鑾律師
上列當事人間請求損害賠償事件，本院於民國99年9 月15日言詞
辯論終結，判決如下：
    主  文
原告之訴駁回。
訴訟費用由原告負擔。
    事實及理由
壹、程序方面
    本件被告行政院衛生署臺東醫院（下稱署東醫院）之法定代
    理人於訴訟進行中由黃志暉變更為丙○○，有行政院衛生署
    民國99年4月2日衛署人字第0991160455號令影本在卷可稽（
    見本院卷第161 頁），可堪認定；被告署東醫院之法定代理
    人丙○○聲明承受訴訟，應予准許。
貳、實體方面
一、原告主張：其自91年間至98年2月16日止，每3個月定期接受
    被告署東醫院僱用之醫師即被告乙○○所為之抽血檢驗及超
    音波檢查；詎原告於94年5 月16日之病歷即已明確記載罹患
    慢性Ｂ型病毒性肝炎（以下逕稱Ｂ型肝炎），被告乙○○竟
    僅開立名稱為斯麗肝之一般肝炎治療藥品，而未告知原告Ｂ
    型肝炎可能造成肝癌之嚴重性，又未進一步檢查治療或將原
    告轉診，迄於98年2 月16日始告知原告依轉診單至財團法人
    佛教慈濟綜合醫院（下稱慈濟醫院）檢查；被告乙○○為被
    告署東醫院之受僱人，顯未正確用藥且延誤原告治療時間長
    達3年又9月之久，以致原告罹患肝癌，爰依民法第184條第1
    項前段、第188條第1項前段、第193條第1項、第195條第1項
    等規定，請求被告連帶賠償精神慰撫金新臺幣（下同）7,48
    0,000元及工作損失2,520,000元等語。並聲明：被告應連帶
    給付原告10,000,000 元，及自起訴狀繕本送達翌日即98年8
    月29日起至清償日止按週年利率5％計算之利息。
二、被告則以：被告乙○○於94年5 月16日原告接受門診治療及
    察看抽血報告時，即已告知原告罹患Ｂ型肝炎乙事，並請原
    告每3 個月回診取藥之際，應一併抽血檢驗及施以腹部超音
    波追蹤檢查；嗣被告乙○○於96年5月8日為原告進行超音波
    檢查，復又告知原告有肝硬化及肝血管瘤等結構性變化，再
    三叮嚀囑咐原告應定期追蹤檢驗肝炎及腹部超音波檢查外，
    同時給予保肝膠囊口服藥即斯麗肝施以治療；迄至98年2 月
    12日，被告乙○○透過抽血檢驗發現原告的甲型胎兒蛋白檢
    驗值由97年11月17日的檢驗值38.6突升至異常值175.03，隨
    即將原告轉由醫學中心級之慈濟醫院診斷治療，原告始得於
    初期癌時期接受早期診斷治療；從而，被告乙○○對於原告
    所做相關檢查治療及轉診，均與醫學常規相符而無過失；再
    者，被告乙○○係經行政院衛生署甄選合格之內科專科醫師
    ，學、經歷皆為完整優秀，被告署東醫院已盡相當注意義務
    ，絕無選任監督之過失等語，資為抗辯。並聲明：原告之訴
    駁回。
三、兩造不爭執之事實
  (一)原告於94年5 月16日接受被告乙○○門診治療，被告乙○○
    診視原告病症後判定原告罹患Ｂ型肝炎。
  (二)被告乙○○自96年8月6日起針對原告罹患Ｂ型肝炎部分，投
    以藥物〝斯麗肝〞（Silygen-H CAP 150MG ）治療至原告轉
    由慈濟醫院診斷治療為止。
  (三)被告乙○○於98年2 月12日透過抽血檢驗發現原告的甲型胎
    兒蛋白檢驗值由97年11月17日的檢驗值38.6突升至異常值17
    5.03後，將原告轉由慈濟醫院診斷治療。
  (四)兩造對於如附表所示之病歷記載內容均不爭執。
四、兩造間之爭點及本院得心證之理由
  (一)被告乙○○是否因未告知原告罹患Ｂ型肝炎有引發肝癌之高
    危險性而未善盡說明義務？又原告患有Ｂ型肝炎後，被告乙
    ○○有無進一步檢查治療？被告乙○○是否有未善盡檢查治
    療及轉診義務之過失？
    1.按民事訴訟如係由原告主張權利者，應先由原告負舉證之
      責，若原告先不能舉證，以證實自己主張之事實為真實，
      則被告就其抗辯事實即令不能舉證，或其所舉證據尚有疵
      累，仍應駁回原告之請求，有最高法院17年上字第917 號
      判例意旨足資參照。次按因故意或過失，不法侵害他人之
      權利者，負損害賠償責任；民法第184條第1項前段定有明
      文；據此，一般侵權行為之成立要件有：(1)有侵權行為、
      (2)侵害他人權利、(3)侵害行為為不法、(4)被害人受有損害
      、(5)侵害行為與被害人之損害間有因果關係、(6)有故意與
      過失、(7)侵害行為人有責任能力；又「侵權行為所發生之
      損害賠償請求權，以有故意或過失不法侵害他人權利為其
      成立要件，若其行為並無故意或過失，即無賠償之可言…
      …」，亦有最高法院54年台上字第1523號判例要旨可資參
      照。
    2.再者，肝癌早期沒有症狀，不易作早期診斷，當肝癌被懷
      疑或診斷時通常已經是末期，常見的症狀包括脹氣、腹痛
      發燒、體重減輕、食慾不振、噁心等，而超音波檢查仍存
      在死角，例如靠近橫隔膜或被空氣、骨骼擋住的地方如果
      躲著腫瘤，不易找出來，脂肪肝會造成判讀干擾，肝臟表
      面不均勻，也容易忽略掉非常小的腫瘤，因此，肝炎帶原
      者，最好3個月至6個月內做肝功能指數檢查（GOT與GPT）
      、腹部超音波檢查、胎兒蛋白檢查（AFP）、B型肝炎表面
      抗原檢查HBsAg酵素免、C型肝炎病毒抗體檢查Anti-HC(EI
      A) Ab ，常追蹤便於腫瘤很小顆時即被發現（參見康健雜
      誌報導，2008年6月，本院卷第46頁）。
    3.原告於94年4 月19日至乙○○處門診，即安排腹部超音波
      檢查、Ｂ型肝炎表面抗原檢查HBsAg酵素免、C型肝炎病毒
      抗體檢查Anti-HC(EIA)Ab、麩胺轉酸脢r-GT(r-glutamy t
      ransfera)，嗣於同年5月16日接受被告乙○○門診治療，
      經被告乙○○診視病症後判定原告罹患Ｂ型肝炎，並自96
      年8月6日起針對原告罹患Ｂ型肝炎部分，投以藥物斯麗肝
      施予治療，嗣被告乙○○於98年2 月12日透過抽血檢驗發
      現原告的甲型胎兒蛋白檢驗值由97年11月17日的檢驗值38
      .6突升至異常值175.03後，將原告轉由慈濟醫院診斷治療
      ，且病歷記載內容均為真實等情，為兩造所不爭執，足堪
      認定。原告固以前揭情詞主張被告應連帶負擔賠償責任，
      惟查：
      (1)原告主張其自91年間至98年2月16日止，每3個月定期接
        受被告署東醫院僱用之醫師即被告乙○○所為之抽血檢
        驗及超音波檢查，但被告乙○○未告知原告Ｂ型肝炎可
        能造成肝癌之嚴重性云云，惟94年4 月19日至被告乙○
        ○處門診，即安排腹部超音波檢查、Ｂ型肝炎表面抗原
        檢查HBsAg酵素免、C型肝炎病毒抗體檢查Anti-HC(EIA)
        Ab、麩胺轉酸脢r-GT(r-glutamy transfera) ，嗣於同
        年5 月16日接受被告乙○○門診治療，經被告乙○○診
        視病症後判定原告罹患Ｂ型肝炎，原告分別於94年8月1
        5日、同年11月21日、95年3月6日、95年6月5日、同年1
        0月9日、96年2月5日、同年5月7日、同年8月6日（血清
        麩胺酸苯醋酸轉氨基脢S-GOT 、血清麩胺酸丙酮酸轉氨
        基脢S-GPT、α-胎兒蛋白檢查AFPα-fetoprotein 、腹
        部超音波，並開立斯麗肝藥物）、同年11月5 日（亦同
        為上開項目之檢驗）、97年2月4日（開立斯麗肝）、同
        年3月4日（亦同為上開項目之檢驗）、同年5月5日（開
        立斯麗肝）、同年6月5日（除同為上開項目的檢驗外，
        另增加全套血液檢查I CBC-I、白血球分類計數WBC dif
        ferential cou、14凝血脢原時間Prothrombin time 、
        尿常規檢查Urine routine、examinatio 、微白蛋白（
        免疫比濁法）Microalbubin(Nep)、同年8月14日（開立
        斯麗肝）、同年8 月19日（腹部超音波）、同年11月17
        日（亦同為上開項目之檢驗，並增加腹部超音波，開立
        斯麗肝），98年2 月12日（亦同為上開項目之檢驗，開
        立斯麗肝），有病歷表在卷可按，顯見原告係密集且定
        期接受肝癌防治檢驗，且上開肝臟檢驗之項目均係追蹤
        防治肝癌之定期檢驗，乙○○即善盡告知及檢查治療義
        務，否則原告何自接受上開多次肝癌防治檢驗；衡與一
        般民眾不會毫無緣由即至醫院接受頻繁定期檢查之常情
        不合，自難遽信；而受理本件醫療糾紛鑑定之行政院衛
        生署醫事審議委員會（簡稱醫審會）於99年7 月14日以
        衛署醫字第0990210762號函覆本院（本院卷第163 頁參
        照），該函載稱被告乙○○既已定期檢測病人之胎兒蛋
        白指數，並安排原告接受腹部超音波追蹤檢查，復有衛
        教紀錄可資參照，被告乙○○應已告知原告Ｂ型肝炎可
        能將會導致肝癌等語（見本院卷第164頁至第165頁），
        顯見被告已善盡其告知及治療義務。
      (2)其次，揆諸上揭論述及附表所載治療過程，被告乙○○
        於94年4 月間確定原告有Ｂ型肝炎時，即已進一步安排
        原告接受腹部超音波檢查，嗣原告於96年8 月間經腹部
        超音波呈現肝硬化及疑似良性肝血管瘤，復又使原告接
        受定期約每3個月至5個月間1 次之血清肝炎指數、胎兒
        蛋白指數及腹部超音波檢查，迨被告乙○○發現原告的
        甲型胎兒蛋白檢驗值由97年11月17日的檢驗值38.6突升
        至異常值175.03後，於98年2 月16日隨將原告轉由慈濟
        醫院診斷治療等相關檢查治療與轉診，均與醫療常規相
        符等情，有原告接受被告署東醫院醫師治療之病歷影本
        1份附卷可參，復經醫審會鑑定綦詳，應堪認定。
      (3)另醫院、診所因限於人員、設備及專長能力，無法確定
        病人之病因或提供完整治療時，應建議病人轉診；但危
        急病人應依第60條第1 項規定，先予適當之急救，始可
        轉診；醫療法第73條第1項定有明文。本件原告於98年3
        月2 日轉診至慈濟醫院後，尚未能確定原罹患肝癌，原
        告於花蓮慈濟醫院之出院診斷為：「1. H C C S / Pmi
        crowave ablation, PTINo,Mo 1, 2. H B V related l
        iver cirrhosis」；即1、肝細胞癌經微波燒灼術後，P
        TI，I 期。2、B型肝炎病毒相關之肝硬化，顯示原告是
        第1 期肝癌，屬於初期癌，符合肝癌治療之早期發現，
        早期治療，據上開醫事審議委員鑑定書認「顯見乙○○
        之轉診及相關檢查均符合醫療常規，且病人因患有慢性
        Ｂ型肝炎，於行政院衛生署台東醫院乙○○醫師等醫事
        人員安排下，定期接受追蹤，因此能夠早期發現小型肝
        癌（2 公分），並接受早期治療，符合醫療常規。李醫
        師所為之相關檢查治療及轉診，尚未發現有疏失之處。
        」，亦有該鑑定報告書及慈濟醫院病歷在卷可憑（見本
        院卷第28，165 頁），足認被告乙○○之治療與轉診均
        符合醫療常規；原告徒稱財團法人肝病防治基金會Ｂ型
        肝炎治療手冊所記載"肝安能"、" 肝適能"、"貝樂克"
        等抗Ｂ型肝炎特效藥早經核准於93年2 月間在臺上市，
        被告乙○○竟僅開立非抗Ｂ型肝炎之藥物"斯麗肝"施予
        治療，藥袋更註明為肝病用藥，使患者誤以為只要跟醫
        師配合用藥，病情便可受到控制改善，被告乙○○復又
        僅僅施作6 次敷衍式之腹部超音波檢查，顯見被告乙○
        ○未能進一步檢查治療或將原告轉診，嚴重延誤原告治
        療時間長達3年又9月之久，以致原告罹患肝癌，故被告
        應連帶負擔賠償責任云云，卻未提出足資證明因果關係
        存在等要件事實之證據，尚難逕認有據。
      (4)揆諸前揭判例意旨，原告迄至言詞辯論終結就其上開主
        張事實未能先予舉證，委無可採。
      (5)原告雖又以被告於94年至96年間未對原告做任何GPT、G
        OT、胎兒蛋白或腹部超音波檢查，也未開立任何肝病藥
        物，迄至96年8 月間才做敷衍式之腹部超音波檢查並開
        立非抗Ｂ型肝炎之藥物"斯麗肝"云云為由，聲請再送鑑
        定被告追蹤治療及渠對肝硬化現象病人之用藥是否正確
        等項目（見本院卷第183 頁）。然而，縱使被告乙○○
        對原告施予腹部超音波檢查，原告亦認係屬敷衍式之腹
        部超音波檢查，則被告乙○○於94年4 月19日對原告施
        予腹部超音波檢查後，迄至96年5月7日再對原告施予腹
        部超音波檢查前，有無施作GPT、GOT、胎兒蛋白或腹部
        超音波等檢查項目，原告是否不會認為同屬敷衍式檢查
        ，首非無疑；再者，本院乃係基於原告聲請鑑定之項目
        函請醫審會鑑定，復經兩造對於鑑定項目充分表示意見
        ，並檢附原告於被告署東醫院接受治療之完整病歷、兩
        造訴訟書狀及相關筆錄卷證影本供作鑑定基礎資料（參
        本院卷第141頁至第153頁），應已足使醫審會明瞭被告
        乙○○對原告施予治療之始末暨兩造爭議之重點所在；
        觀諸原告聲請再送鑑定事由，除去原告自行認定主張之
        事實外，其餘治療過程之事實及再送鑑定項目均可含括
        於前送鑑定範圍之中；原告針對其中細部特定項目聲請
        再送鑑定，顯與已調查之證據相重複；從而，醫審會既
        已明瞭被告乙○○對原告施予治療之始末，並就此鑑定
        陳稱被告乙○○於94年4 月間確定原告有Ｂ型肝炎時，
        即進一步安排腹部超音波檢查，嗣原告於96年8 月間經
        腹部超音波呈現肝硬化及疑似良性肝血管瘤，復又使原
        告接受定期約每3個月至5個月間1 次之血清肝炎指數、
        胎兒蛋白指數及腹部超音波檢查，迨被告乙○○發現原
        告的甲型胎兒蛋白檢驗值由97年11月17日的檢驗值38.6
        突升至異常值175.03後，於98年2 月16日隨將原告轉由
        慈濟醫院診斷治療等相關檢查治療與轉診，均與醫療常
        規相符等語明確，則原告以上開情詞聲請再送鑑定被告
        乙○○對原告所做檢查治療是否正確，即無再予調查之
        必要，附此敘明。
  (二)被告乙○○是否有民法第184條第1項之過失行為？被告署東
    醫院是否應與被告乙○○負連帶損害賠償責任？
    1.按侵權行為所發生之損害賠償請求權，以有故意或過失不
      法侵害他人之權利為其成立要件，此觀民法第184 條規定
      自明；若其行為並無故意或過失，或其行為與損害之間無
      相當因果關係者，均無令負侵權行為損害賠償責任之可言
      ，又所謂相當因果關係，係指依經驗法則，綜合行為當時
      所存在之一切事實，為客觀之事後審查，認為在一般情形
      上，有此環境，有此行為之同一條件，均發生同一之結果
      者，則該條件即為發生結果之相當條件，行為與結果即有
      相當之因果關係；反之，若在一般情形上，有此同一條件
      存在，而依客觀之審查，認為不必皆發生此結果者，則該
      條件與結果並不相當，不過為偶然之事實而已，其行為與
      結果間即無相當因果關係，有最高法院95年度台上字第44
      9號裁判要旨參照。
    2.被告乙○○相關治療及檢查與轉診均符合醫療常規，且原
      告患有慢性Ｂ型肝炎，於被告乙○○安排下，定期接受追
      蹤，因此能夠早期發現小型肝癌（2 公分），並接受早期
      治療，符合醫療常規，有上開鑑定報告在卷可按；況承前
      所述，本件對原告實施之醫療行為係符合醫療常規，且無
      告知義務之違反，尚難認定被告乙○○有過失行為，是原
      告主張被告乙○○未盡告知、說明診療義務，而有過失云
      云，自不足取，業如前述。
    3.此外，受僱人因執行職務，不法侵害他人之權利者，由僱
      用人與行為人連帶負損害賠償責任，固為民法第184條第1
      項前段、第188條第2項所明定，惟應負侵權行為損害賠償
      責任者，應以行為人於行為時有故意或過失為限。查被告
      乙○○對於原告施行醫療行為時應無過失，已如前述。原
      告請求被告乙○○及其僱用人即被告署東醫院應負連帶賠
      償之責，自屬無據。
  (三)綜上所述，原告依民法關於侵權行為之法律規定，請求被告
    連帶給付原告10,000,000元，及自98年8 月29日起至清償日
    止按週年利率5％計算之利息，為無理由，應予駁回。
五、本件事證已臻明確，被告抗辯已盡相當注意義務，絕無選任
    監督之過失等語，暨兩造其餘攻擊防禦方法及所舉未經援用
    之證據，經本院斟酌後，認為均不足以影響本判決之結果，
    爰不一一論駁，併此敘明。
六、據上論結，原告之訴為無理由，依民事訴訟法第78條，判決
    如主文。
中    華    民    國    99    年    9     月    29    日
                  民事庭審判長法  官  李芳南
                              法  官  郭玉林
                              法  官  陳谷鴻
【附表】
┌──────┬───┬────────────────┬────────────────┐
│日        期│醫  師│診                            斷│處                            置│
├──────┼───┼────────────────┼────────────────┤
│91年11月4日 │柳鴻祥│未明示之肝炎                    │1.腹部超音波                    │
│            │      │                                │2.NORVASC TAB 5MG               │
├──────┼───┼────────────────┼────────────────┤
│91年11月11日│柳鴻祥│未明示之肝炎                    │1.NORVASC TAB 5MG               │
├──────┼───┼────────────────┼────────────────┤
│91年12月10日│柳鴻祥│未明示之肝炎                    │1.NORVASC TAB 5MG               │
│            │      │                                │2.血清麩胺酸丙酮酸轉氨基脢 S-GPT│
│            │      │                                │3.血清麩胺酸苯醋酸轉氨基脢 S-GOT│
│            │      │                                │4.肌酐、血Creatinine(B) CRTN    │
│            │      │                                │5.GENDERGIN (SR) 1MG/TAB        │
├──────┼───┼────────────────┼────────────────┤
│92年1月7日  │柳鴻祥│未明示之肝炎                    │1.NORVASC TAB 5MG               │
│            │      │                                │2.GENDERGIN (SR) 1MG/TAB        │
│            │      │                                │3.DIOVAN 80MG/CAP               │
├──────┼───┼────────────────┼────────────────┤
│92年2月7日  │柳鴻祥│自發性高血壓明示為良性          │1.NORVASC TAB 5MG               │
│            │      │                                │2.GENDERGIN (SR) 1MG/TAB        │
│            │      │                                │3.DIOVAN 80MG/CAP               │
├──────┼───┼────────────────┼────────────────┤
│92年3月10日 │柳鴻祥│自發性高血壓明示為良性          │1.NORVASC TAB 5MG               │
│            │      │                                │2.GENDERGIN (SR) 1MG/TAB        │
│            │      │                                │3.DIOVAN 80MG/CAP               │
├──────┼───┼────────────────┼────────────────┤
│92年4月7日  │柳鴻祥│自發性高血壓明示為良性          │1.NORVASC TAB 5MG               │
│            │      │                                │2.GENDERGIN (SR) 1MG/TAB        │
│            │      │                                │3.CO-DIOVAN 80MG/CAP            │
├──────┼───┼────────────────┼────────────────┤
│92年5月7日  │柳鴻祥│自發性高血壓明示為良性          │1.NORVASC TAB 5MG               │
│            │      │                                │2.GENDERGIN (SR) 1MG/TAB        │
│            │      │                                │3.DIOVAN 80MG/CAP               │
├──────┼───┼────────────────┼────────────────┤
│92年10月6日 │王裕煒│1.角膜異物                      │1.角膜異物除去術單純Corneal     │
│            │      │2.角膜之表淺損傷                │  foreign b                     │
│            │      │                                │2.角膜活體螢光細胞染色檢查      │
│            │      │                                │3.SINOMIN OPH SOLU’            │
│            │      │                                │4.GARAMYCIN OPH.OINT 3% 3GM     │
├──────┼───┼────────────────┼────────────────┤
│92年10月6日 │柳鴻祥│自發性高血壓明示為良性          │1.NORVASC TAB 5MG               │
│            │      │                                │2.GENDERGIN (SR) 1MG/TAB        │
│            │      │                                │3.DIOVAN 80MG/CAP               │
├──────┼───┼────────────────┼────────────────┤
│92年10月9日 │王裕煒│1.眼臉及眼周區之其他燒傷        │1.角膜活體螢光細胞染色檢查      │
│            │      │2.角膜之表淺損傷                │                                │
├──────┼───┼────────────────┼────────────────┤
│92年11月13日│乙○○│1.胃腸道出血，未明示者          │1.全套血液檢查I CBC-I           │
│            │      │                                │2.白血球分類計數WBC differential│
│            │      │                                │  cou                           │
│            │      │                                │3.上消化道汎內視鏡檢查          │
│            │      │                                │4.NACL 500ml INJ                │
│            │      │                                │5.大量液體點滴注射 IV drip      │
│            │      │                                │6.ANEXAN INJ 1000MG/ML          │
│            │      │                                │7.FADIN 20MG INJ                │
├──────┼───┼────────────────┼────────────────┤
│92年11月13日│乙○○│1.急性十二指腸潰瘍，併出血      │1.全套血液檢查I CBC-I           │
│            │      │2.急性胃空腸潰瘍，未提及出血    │2.白血球分類計數WBC differential│
│            │      │                                │  cou                           │
│            │      │                                │3.上消化道汎內視鏡檢查          │
│            │      │                                │4.NACL 500ml INJ                │
│            │      │                                │5.大量液體點滴注射 IV drip      │
│            │      │                                │6.ANEXAN INJ 1000MG/ML          │
│            │      │                                │7.FADIN 20MG INJ                │
│            │      │                                │8.OKWE CAP 20MG                 │
│            │      │                                │9.AMOXICILLIN CAP 500MG         │
│            │      │                                │10.URICIN 250MG TAB             │
├──────┼───┼────────────────┼────────────────┤
│92年11月20日│乙○○│1.急性十二指腸潰瘍，併出血      │1.OKWE CAP 20MG                 │
├──────┼───┼────────────────┼────────────────┤
│92年12月22日│乙○○│1.急性十二指腸潰瘍，併出血      │1.OKWE CAP 20MG                 │
├──────┼───┼────────────────┼────────────────┤
│93年1月16日 │乙○○│1.急性十二指腸潰瘍，併出血      │1.OKWE CAP 20MG                 │
│            │      │2.自發性高血壓未明示為惡性或良性│2.NORVASC TAB 5MG               │
├──────┼───┼────────────────┼────────────────┤
│93年2月19日 │乙○○│1.急性十二指腸潰瘍，併出血      │1.OKWE CAP 20MG                 │
│            │      │2.自發性高血壓未明示為惡性或良性│2.NORVASC TAB 5MG               │
├──────┼───┼────────────────┼────────────────┤
│93年3月22日 │乙○○│1.自發性高血壓未明示為惡性或    │1.NORVASC TAB 5MG               │
│            │      │                                │2.ALEPAM 15MG TAB               │
│            │      │                                │3.WISH TAB                      │
├──────┼───┼────────────────┼────────────────┤
│93年5月13日 │王裕煒│1.倒睫未伴有眼臉內翻            │1.角膜活體螢光細胞染色檢查      │
│            │      │2.角膜之表淺損傷                │2.睫毛拔除術 Epilation,manual   │
│            │      │                                │3.ALLERGOPOS EYE DROP           │
│            │      │                                │4.FLULON EYE DROPS 0.1% 5ML     │
├──────┼───┼────────────────┼────────────────┤
│93年7月12日 │乙○○│1.自發性高血壓未明示為惡性或    │1.NORVASC TAB 5MG               │
│            │      │                                │2.WESON TAB 2MG                 │
├──────┼───┼────────────────┼────────────────┤
│93年10月11日│乙○○│1.本態性高血壓                  │1.NORVASC TAB 5MG               │
│            │      │                                │2.WESON TAB 2MG                 │
├──────┼───┼────────────────┼────────────────┤
│94年01月10日│乙○○│1.本態性高血壓                  │1.NORVASC TAB 5MG               │
│            │      │                                │2.WESON TAB 2MG                 │
├──────┼───┼────────────────┼────────────────┤
│94年4月11日 │乙○○│1.本態性高血壓                  │1.血清麩胺酸苯醋酸轉氨基脢 S-GOT│
│            │      │2.水腫                          │2.血清麩胺酸丙酮酸轉氨基脢 S-GPT│
│            │      │                                │3.血蛋白Albumin                 │
│            │      │                                │4.血中尿素氮BUN,blood urea      │
│            │      │                                │  nitrogen                      │
│            │      │                                │5.肌酐、血Creatinine(B) CRTN    │
│            │      │                                │6.尿常規檢查Urine routine       │
│            │      │                                │  examinatio                    │
│            │      │                                │7.NORVASC TAB 5MG               │
│            │      │                                │8.WESON TAB 2MG                 │
│            │      │                                │9.LASIX TAB 40MG                │
├──────┼───┼────────────────┼────────────────┤
│94年4月19日 │乙○○│1.肝炎                          │1.腹部超音波                    │
│            │      │                                │2.B型肝炎表面抗原檢查HBsAg酵素免│
│            │      │                                │3.C型肝炎病毒抗體檢查Anti-HC    │
│            │      │                                │  (EIA)Ab                       │
│            │      │                                │4.麩胺轉酸脢r-GT(r-glutamy      │
│            │      │                                │  transfera)                    │
├──────┼───┼────────────────┼────────────────┤
│94年5月16日 │乙○○│1.本態性高血壓                  │1.NORVASC TAB 5MG               │
│            │      │2.慢性B型病毒性肝炎，未提及肝昏 │2.WESON TAB 2MG                 │
│            │      │  迷                            │3.LASIX TAB 40MG                │
│            │      │3.水腫                          │                                │
├──────┼───┼────────────────┼────────────────┤
│94年8月15日 │乙○○│1.本態性高血壓                  │1.血清麩胺酸苯醋酸轉氨基脢 S-GOT│
│            │      │2.慢性B型病毒性肝炎，未提及肝昏 │2.血清麩胺酸丙酮酸轉氨基脢 S-GPT│
│            │      │  迷                            │3.麩胺轉酸脢r-GT(r-glutamy      │
│            │      │3.水腫                          │  transfera)                    │
│            │      │                                │4.尿常規檢查Urine routine       │
│            │      │                                │  examinatio                    │
│            │      │                                │5.CO-DIOVAN TAB                 │
│            │      │                                │6.WESON TAB 2MG                 │
├──────┼───┼────────────────┼────────────────┤
│94年11月21日│乙○○│1.本態性高血壓                  │1.尿常規檢查Urine routine       │
│            │      │2.慢性B型病毒性肝炎，未提及肝昏 │  examinatio                    │
│            │      │  迷                            │2.CO-DIOVAN TAB                 │
│            │      │3.水腫                          │3.WESON TAB 2MG                 │
│            │      │4.頭痛                          │                                │
├──────┼───┼────────────────┼────────────────┤
│95年3月6日  │乙○○│1.本態性高血壓                  │1.CO-DIOVAN TAB                 │
│            │      │2.慢性B型病毒性肝炎，未提及肝昏 │2.WESON TAB 2MG                 │
│            │      │  迷                            │                                │
│            │      │3.水腫                          │                                │
├──────┼───┼────────────────┼────────────────┤
│95年6月5日  │乙○○│1.高血壓性腎臟疾病，未提及腎    │1.尿常規檢查Urine routine       │
│            │      │2.慢性B型病毒性肝炎，未提及肝昏 │  examinatio                    │
│            │      │  迷                            │2.微白蛋白 (免疫比濁法)         │
│            │      │3.水腫                          │  Microalbubin(Nep)             │
│            │      │                                │3.CO-DIOVAN TAB                 │
│            │      │                                │4.WESON TAB 2MG                 │
│            │      │                                │                                │
├──────┼───┼────────────────┼────────────────┤
│95年10月9日 │乙○○│1.高血壓性腎臟疾病，未提及腎    │1.CO-DIOVAN TAB(可得安穩)       │
│            │      │2.慢性B型病毒性肝炎，未提及肝昏 │2.WESON TAB 2MG(惠暢)           │
│            │      │  迷                            │                                │
├──────┼───┼────────────────┼────────────────┤
│96年2月5日  │乙○○│1.高血壓性腎臟疾病，未提及腎    │1.CO-DIOVAN TAB(可得安穩)       │
│            │      │2.慢性B型病毒性肝炎，未提及肝昏 │2.WESON TAB 2MG(惠暢)           │
│            │      │  迷                            │3.CHISOU CAP(止嗽)              │
│            │      │3.急性支氣管炎                  │                                │
├──────┼───┼────────────────┼────────────────┤
│96年5月7日  │乙○○│1.高血壓性腎臟疾病，未提及腎    │1.血清麩胺酸苯醋酸轉氨基脢 S-GOT│
│            │      │2.慢性B型病毒性肝炎，未提及肝昏 │2.血清麩胺酸丙酮酸轉氨基脢 S-GPT│
│            │      │  迷                            │3.α-胎兒蛋白檢查AFP            │
│            │      │                                │  α-fetoprotein                │
│            │      │                                │4.腹部超音波                    │
│            │      │                                │5.CO-DIOVAN TAB(可得安穩)       │
│            │      │                                │6.WESON TAB 2MG(惠暢)           │
├──────┼───┼────────────────┼────────────────┤
│96年8月6日  │乙○○│1.高血壓性腎臟疾病，未提及腎    │1.血清麩胺酸苯醋酸轉氨基脢 S-GOT│
│            │      │2.慢性B型病毒性肝炎，未提及肝昏 │2.血清麩胺酸丙酮酸轉氨基脢 S-GPT│
│            │      │  迷                            │3.α-胎兒蛋白檢查AFP            │
│            │      │3.水腫                          │  α-fetoprotein                │
│            │      │                                │4.腹部超音波                    │
│            │      │                                │5.CONCOR 5MG TAB(康肯)          │
│            │      │                                │6.NAKAMIDE TAB 2.5MG(壓利得)    │
│            │      │                                │7.WESON TAB 2MG(惠暢)           │
│            │      │                                │8.Silygen-H CAP 150MG(斯麗肝)   │
├──────┼───┼────────────────┼────────────────┤
│96年11月5日 │乙○○│1.高血壓性腎臟疾病，未提及腎    │1.血清麩胺酸苯醋酸轉氨基脢 S-GOT│
│            │      │2.慢性B型病毒性肝炎，未提及肝昏 │2.血清麩胺酸丙酮酸轉氨基脢 S-GPT│
│            │      │  迷                            │3.α-胎兒蛋白檢查AFP            │
│            │      │3.水腫                          │  α-fetoprotein                │
│            │      │                                │4.腹部超音波                    │
│            │      │                                │5.CONCOR 5MG TAB(康肯)          │
│            │      │                                │6.NAKAMIDE TAB 2.5MG(壓利得)    │
│            │      │                                │7.WESON TAB 2MG(惠暢)           │
│            │      │                                │8.Silygen-H CAP 150MG(斯麗肝)   │
├──────┼───┼────────────────┼────────────────┤
│97年2月4日  │乙○○│1.高血壓性腎臟疾病，未提及腎    │1.CONCOR 5MG TAB(康肯)          │
│            │      │2.慢性B型病毒性肝炎，未提及肝昏 │2.ANJAL TAB 50/25MG(安壓)       │
│            │      │  迷                            │3.WESON TAB 2MG(惠暢)           │
│            │      │3.水腫                          │4.Silygen-H CAP 150MG(斯麗肝)   │
├──────┼───┼────────────────┼────────────────┤
│97年3月4日  │乙○○│1.慢性B型病毒性肝炎，未提及肝昏 │1.腹部超音波                    │
│            │      │  迷                            │2.血清麩胺酸苯醋酸轉氨基脢 S-GOT│
│            │      │                                │3.血清麩胺酸丙酮酸轉氨基脢 S-GPT│
│            │      │                                │4.α-胎兒蛋白檢查AFP            │
│            │      │                                │  α-fetoprotein                │
│            │      │                                │5.膽紅素總量Bilirubin total     │
├──────┼───┼────────────────┼────────────────┤
│97年5月5日  │乙○○│1.高血壓性腎臟疾病，未提及腎    │1.CONCOR 5MG TAB(康肯)          │
│            │      │2.慢性B型病毒性肝炎，未提及肝昏 │2.ANJAL TAB 50/25MG(安壓)       │
│            │      │  迷                            │3.WESON TAB 2MG(惠暢)           │
│            │      │                                │4.Silygen-H CAP 150MG(斯麗肝)   │
├──────┼───┼────────────────┼────────────────┤
│97年6月5日  │乙○○│1.慢性B型病毒性肝炎，未提及肝   │1.血清麩胺酸苯醋酸轉氨基脢 S-GOT│
│            │      │2.高血壓性腎臟疾病，未提及腎衰竭│2.血清麩胺酸丙酮酸轉氨基脢 S-GPT│
│            │      │                                │3.膽紅素總量Bilirubin total     │
│            │      │                                │4.α-胎兒蛋白檢查AFP            │
│            │      │                                │  α-fetoprotein                │
│            │      │                                │5.全套血液檢查I CBC-I           │
│            │      │                                │6.白血球分類計數WBC differential│
│            │      │                                │  cou                           │
│            │      │                                │7.14凝血脢原時間Prothrombin time│
│            │      │                                │8.尿常規檢查Urine routine       │
│            │      │                                │  examinatio                    │
│            │      │                                │9.微白蛋白(免疫比濁法)          │
│            │      │                                │  Microalbubin(Nep)             │
├──────┼───┼────────────────┼────────────────┤
│97年8月14日 │乙○○│1.高血壓性腎臟疾病，未提及腎    │1.CONCOR 5MG TAB(康肯)          │
│            │      │2.慢性B型病毒性肝炎，未提及肝昏 │2.ANJAL TAB 50/25MG(安壓)       │
│            │      │  迷                            │3.WESON TAB 2MG(惠暢)           │
│            │      │                                │4.Silygen-H CAP 150MG(斯麗肝)   │
├──────┼───┼────────────────┼────────────────┤
│97年8月19日 │乙○○│1.肝硬化，未提及酒精性者        │1.腹部超音波                    │
│            │      │2.慢性B型病毒性肝炎，未提及肝昏 │                                │
│            │      │  迷                            │                                │
├──────┼───┼────────────────┼────────────────┤
│97年11月17日│乙○○│1.高血壓性腎臟疾病，未提及腎    │1.血清麩胺酸苯醋酸轉氨基脢 S-GOT│
│            │      │2.慢性B型病毒性肝炎，未提及肝昏 │2.血清麩胺酸丙酮酸轉氨基脢 S-GPT│
│            │      │  迷                            │3.α-胎兒蛋白檢查AFP            │
│            │      │                                │  α-fetoprotein                │
│            │      │                                │4.腹部超音波                    │
│            │      │                                │5.CONCOR 5MG TAB(康肯)          │
│            │      │                                │6.ANJAL TAB 50/25MG(安壓)       │
│            │      │                                │7.WESON TAB 2MG(惠暢)           │
│            │      │                                │8.Silygen-H CAP 150MG(斯麗肝)   │
├──────┼───┼────────────────┼────────────────┤
│98年2月12日 │乙○○│1.高血壓性腎臟疾病，未提及腎    │1.血清麩胺酸苯醋酸轉氨基脢 S-GOT│
│            │      │2.慢性B型病毒性肝炎，未提及肝昏 │2.血清麩胺酸丙酮酸轉氨基脢 S-GPT│
│            │      │  迷                            │3.α-胎兒蛋白檢查AFP            │
│            │      │3.急性上呼吸道感染              │  α-fetoprotein                │
│            │      │                                │4.CONCOR 5MG TAB(康肯)          │
│            │      │                                │5.ANJAL TAB 50/25MG(安壓)       │
│            │      │                                │6.WESON TAB 2MG(惠暢)           │
│            │      │                                │7.Silygen-H CAP 150MG(斯麗肝)   │
│            │      │                                │8.CHISOU CAP(止嗽)              │
│            │      │                                │9.FLUTAFIN CAP 200mg(化痰能)    │
└──────┴───┴────────────────┴────────────────┘
如不服本判決，應於送達後20日內，向本院提出上訴狀並表明上
訴理由，如於本判決宣示後送達前提起上訴者，應於判決送達20
日內補提上訴理由書(須附繕本)。
以上正本證明與原本無異。
中    華    民    國    99    年    9     月    29    日
                              書記官  張俊良

司法院資訊處製作；財團法人民間司法改革基金會備份。
